
\vspace{1.8em}
\begin{minipage}{\textwidth}
\stepcounter{mallinumber}
\textbf{Tüüpsõnamall \arabic{mallinumber}\,\vadja{lootõ}}\\

\begin{sideways}
\begin{tabular}{l l}
muutvormimall & tunnused \\
\hline
\underline{loo}\,+\,tõ & \textsc{ sg nom } \\
\underline{loo}\,+\,vva & \textsc{ sg gen } \\
\underline{loo}\,+\,ta & \textsc{ sg par } \\
\underline{loo}\,+\,tasõ & \textsc{ sg ill } \\
\underline{loo}\,+\,vvõz & \textsc{ sg ine } \\
\underline{loo}\,+\,vvõss & \textsc{ sg ela } \\
\underline{loo}\,+\,vvõllõ & \textsc{ sg all } \\
\underline{loo}\,+\,vvõll & \textsc{ sg ade } \\
\underline{loo}\,+\,vvõlt & \textsc{ sg abl } \\
\underline{loo}\,+\,vvõssi & \textsc{ sg tra } \\
\underline{loo}\,+\,vvõssaa & \textsc{ sg ter } \\
\underline{loo}\,+\,vvõka & \textsc{ sg com } \\
\underline{loo}\,+\,vvõd & \textsc{ pl nom } \\
\underline{loo}\,+\,tijõ & \textsc{ pl gen } \\
\underline{loo}\,+\,tiit & \textsc{ pl par } \\
\underline{loo}\,+\,tiisõ & \textsc{ pl ill } \\
\underline{loo}\,+\,tiiz & \textsc{ pl ine } \\
\underline{loo}\,+\,tiiss & \textsc{ pl ela } \\
\underline{loo}\,+\,tiillõ & \textsc{ pl all } \\
\underline{loo}\,+\,tiill & \textsc{ pl ade } \\
\underline{loo}\,+\,tiilt & \textsc{ pl abl } \\
\underline{loo}\,+\,tiissi & \textsc{ pl tra } \\
\underline{loo}\,+\,tiissaa & \textsc{ pl ter } \\
\underline{loo}\,+\,tijka & \textsc{ pl com } \\
\end{tabular}
\end{sideways}
\captionof{table}{Tüüpsõna \arabic{mallinumber}\,\textit{lootõ} ekstraheeritud muutvormimallid.}
\label{tab:tüüpsõnamall-lootõ}

\end{minipage}

 
\vspace{1em}
\noindent Tüüpsõna ei hõlma teisi lekseeme vormi\-sõnastikus.
